最高法院刑事判決　　　　　　　　　　　　　　　八十七年度台上字第一七四五號
　　上訴人　甲○○即許行義）.
右上訴人因殺人案件，不服台灣高等法院中華民國八十六年十一月十八日第二審判決
（八十六年度上訴字第四八一五號，起訴案號：台灣台北地方法院檢察署八十六年度
偵字第六四一二號），提起上訴，本院判決如左：
    主  文
上訴駁回。
    理  由
按刑事訴訟法第三百七十七條規定：上訴於第三審法院，非以判決違背法令為理由，
不得為之。是提起第三審上訴，應以原判決違背法令為理由，係屬法定要件。如果上
訴理由狀並未依據卷內訴訟資料，具體指摘原判決不適用何種法則或如何適用不當，
或所指摘原判決違法情事，顯與法律規定得為第三審上訴理由之違法情形，不相適合
時，均應認其上訴為違背法律上之程式，予以駁回。本件原判決依憑上訴人甲○○（
原名許行義）自警訊起迭次之自白，證人許素滿之證言，檢察官率同法醫師相驗制作
之勘驗筆錄、相驗屍體證明書、驗斷書、現場照片暨台灣高等法院檢察署法醫中心鑑
定書等，據以認定上訴人有其事實欄所載之犯行，復依派出所之民眾報案紀錄簿所載
，說明上訴人合於自首要件，應依自首規定減輕其刑，因而維持第一審論處上訴人殺
人罪刑（處有期徒刑十二年，褫奪公權六年）之判決，駁回上訴人在第二審之上訴。
上訴意旨略謂：本件非如原判決認定係上訴人與死者黃快協商離婚未果，始萌生殺意
，實係黃快非但不體諒上訴人不良於行，無法外出工作之情形，反於自外賭博返家後
，向上訴人索取賭資，並對上訴人冷言相激，上訴人氣憤始有本件犯行，又上訴人於
犯罪後之態度尚稱良好，原判決未斟酌刑法第五十七條第三款所規定犯罪時所受之刺
激，與同法條第十款之犯罪後之態度，予以從輕量刑，顯屬違背法令云云，並請求本
院將原判決撤銷，從輕科刑。惟查上訴人自警訊時起，至原審辯論終結時止，始終供
認因黃快外出賭博返家，上訴人對之甚感不滿，復因懷疑黃快另有男友，雙方乃協商
離婚，因雙方條件無法談妥，上訴人乃有本件殺人犯行，並無所謂黃快向上訴人索取
賭資，冷言相激之供述。又原判決已說明第一審判決審酌上訴人犯罪之目的、犯罪時
所受之刺激、犯罪之手段、生活狀況、品行、智識程度、犯罪後之態度等一切情狀，
所為之量刑，並無不合，上訴人第二審上訴，請求減輕刑度，為無理由，始駁回其上
訴。況刑之量定，乃實體法上賦予法院得為自由裁量之事項，第一審判決所為之量刑
，既未逾越法定刑度，原判決予以維持，即不得任意指為違法。上訴意旨，並非依據
原判決所載及卷內之證據資料執為指摘，自不得據為適法之第三審上訴理由。核其上
訴，為違背法律上之程式，應予駁回。本件既應從程序上為駁回上訴之判決，上訴人
請求本院予以從輕科刑，自無從審酌，併予明。
據上論結，應依刑事訴訟法第三百九十五條前段，判決如主文。
中      華      民      國    八十七    年      五      月     十五     日
                              最高法院刑事第二庭
                                  審判長法官  施  文  仁
                                        法官  陳  炳  煌
                                        法官  張  淳  淙
                                        法官  洪  文  章
                                        法官  林  錦  芳
      右正本證明與原本無異
                                              書  記  官
中      華      民      國    八十七   年      五      月     十九     日
